臺灣板橋地方法院刑事判決　　　　　　　96年度訴字第2680號
公　訴　人　臺灣板橋地方法院檢察署檢察官
被　　　告　丙○○
上列被告因搶奪等案件，經檢察官提起公訴（96年度偵字第1279
0 、14270 號），被告於準備程序進行中，就被訴事實為有罪之
陳述，本院告知其簡式審判程序之旨，聽取當事人意見後，裁定
由受命法官獨任依簡式審判程序審理，茲判決如下：
    主  文
丙○○共同犯竊盜罪，累犯，處有期徒刑伍月；又共同犯搶奪罪
，累犯，處有期徒刑捌月；又共同犯搶奪罪，累犯，處有期徒刑
捌月。應執行有期徒刑壹年陸月。
    事  實
一、丙○○前因違反毒品危害防制條例案件，經國防部高等軍事
    法院高雄分院以92年度高審字第101 號判決判處有期徒刑8
    月確定；又因竊盜案件，經本院以92年度簡字第2603號判決
    判處有期徒刑4 月確定；再因竊盜案件，經本院以93年度簡
    字第3043號判決判處有期徒刑5 月確定，前2 者經定應執行
    刑為有期徒刑10月後，與後者接續執行，甫於民國94年9 月
    13日執行完畢。詎仍不知悔改，竟夥同其胞兄丁○○（通緝
    中，到案後另行審結），共同意圖為自己不法所有，基於竊
    盜之犯意聯絡，先於如附表編號1 所示時間、地點，以如附
    表1 所示之方式，竊取甲○○所有車牌號碼P7R-151 號重型
    機車得手；復共同意圖為自己不法所有，基於搶奪之犯意聯
    絡，於如附表編號2 、3 所示時間、地點，以如附表編號2
    、3 所示之方式，搶奪乙○○、戊○○2 人所有如附表編號
    2 、3 所示之物得手。嗣經警方調閱監視錄影畫面、比對通
    聯紀錄後，鎖定丁○○、丙○○2 人涉案，乃於96年6 月1
    日晚間6 時30分許，前往丙○○位在臺北縣三重市○○街56
    號7 樓D 室住處前，逮捕丙○○，並至丁○○位在臺北縣三
    重市○○路○ 段206 號2 樓202 室住處搜索，查獲戊○○遭
    搶之物品。
二、案經臺北市政府警察局大同分局報告臺灣板橋地方法院檢察
    署檢察官偵查起訴。
    理  由
一、被告丙○○對上開犯罪事實均坦承不諱，並有如附表證據欄
    所示之證據可資佐證，而其為警查獲之過程，則經承辦警員
    己○○到庭證述甚詳（見本院卷第110 至112 頁），足認被
    告之自白與事實相符。本案事證明確，被告犯行洵堪認定，
    應依法論科。
二、核被告所為，係犯刑法第320 條第1 項之竊盜罪，及同法第
    325 條第1 項之搶奪罪（2 次）。被告與丁○○就上開各次
    犯行，均有犯意聯絡及行為分擔，為共同正犯。被告所犯竊
    盜罪與2 次搶奪罪，犯意各別，行為互殊，應予分論併罰。
    另被告有如事實欄所示之前案紀錄，甫於94年9 月13日執行
    完畢乙節，有臺灣高等法院被告前案紀錄表1 份在卷可稽（
    見本院卷第120 至130 頁），其於有期徒刑執行完畢5 年內
    ，故意再犯本件有期徒刑以上之罪，為累犯，上開3 罪均應
    依刑法第47條第1 項之規定加重其刑。爰審酌被告正值盛年
    ，不思正途竊取、搶奪他人財物，所為非是，惟事後坦承犯
    行，態度尚稱良好，暨其犯罪之動機、目的、手段、素行、
    參與犯罪之情節等一切情狀，分別量處如主文所示之刑，並
    定其應執行刑。至被告與丁○○用以行竊如附表編號1 所示
    機車之鑰匙並未扣案，無證據證明現仍存在，復非違禁物，
    故不予宣告沒收，併此敘明。
據上論斷，應依刑事訴訟法第273 條之1 第1 項、第299 條第1
項前段，刑法第28條、第320 條第1 項、第325 條第1 項、第47
條第1 項、第51條第5 款，刑法施行法第1 條之1 ，判決如主文
。
本案經檢察官馬凱蕙到庭執行職務。
中　　華　　民　　國　　96　　年　　11　　月　　16　　日
                  刑事第十四庭  法  官  許炎灶
上正本證明與原本無異。
如不服本判決，應於送達後10日內向本院提出上訴狀。
                                書記官  郭勝華
中　　華　　民　　國　　96　　年　　11　　月　　16　　日
附錄本案論罪科刑法條：第320 條第1 項、第325 條第1 項。
中華民國刑法第320 條（普通竊盜罪、竊佔罪）
意圖為自己或第三人不法之所有，而竊取他人之動產者，為竊盜
罪，處5 年以下有期徒刑、拘役或5 百元以下罰金。
意圖為自己或第三人不法之利益，而竊佔他人之不動產者，依前
項之規定處斷。
前二項之未遂犯罰之。
中華民國刑法第325 條（普通搶奪罪）
意圖為自己或第三人不法之所有，而搶奪他人之動產者，處6 月
以上5 年以下有期徒刑。因而致人於死者，處無期徒刑或7 年以
上有期徒刑，致重傷者，處3 年以上10年以下有期徒刑。
第 1 項之未遂犯罰之。
附表：
┌──┬───┬────┬────┬───┬───────┬────────────┐
│編號│行為人│犯罪時間│犯罪地點│被害人│犯  罪  方  法│所     得     物     品 │
├──┼───┼────┼────┼───┼───────┼────────────┤
│ 01 │丁○○│96年5 月│臺北縣三│甲○○│丙○○在旁把風│車號P7R-151 號重型機車  │
│    │丙○○│26日上午│重市仁慈│      │，丁○○以自備│                        │
│    │      │7 時20分│街6 號前│      │鑰匙（未扣案）│                        │
│    │      │許      │        │      │下手竊取      │                        │
│    ├───┴────┴────┴───┴───────┴────────────┤
│    │證據：                                                                      │
│    ├──────────────────────────────────────┤
│    │1.被告丙○○於警詢、檢察官訊問及本院審理時之自白（見第12790 號偵查卷第20、21│
│    │  、172 、173 頁；第14270 號偵查卷第34頁；本院卷第34、35、51、79、83、110 、│
│    │  116 頁）。                                                                │
│    │2.證人即丁○○女友嚴奕怡於警詢及檢察官訊問時之證詞（見第12790 號偵查卷第29至│
│    │  31、173 頁；第14270 號偵查卷第42頁）。                                    │
│    │3.證人即車號K6A-378 號重型機車車主黃家凌於警詢時之證詞（見第12790 號偵查卷第│
│    │  66至68頁）。                                                              │
│    │4.證人即被害人甲○○於警詢及檢察官訊問時之證詞（見第12790 號偵查卷第46、47頁│
│    │  ；第14270 號偵查卷第34頁）。                                              │
│    │5.臺北縣政府警察局車輛尋獲電腦輸入單、失車記錄、車籍查詢—基本資料詳細畫面各│
│    │  1 份（見第12790 號偵查卷第50至52頁）。                                    │
│    │6.錄影監視器翻拍畫面7 張（見第12790 號偵查卷第71、74至76頁）。              │
├──┼───┬────┬────┬───┬───────┬────────────┤
│ 02 │丁○○│96年5 月│臺北市林│乙○○│丁○○騎乘車號│皮包1 個（內有身分證1 張│
│    │丙○○│26日上午│森北路41│      │P7R-151 號重型│、手機1 支、信用卡4 張、│
│    │      │7 時40分│9 號前  │      │機車，趁乙○○│現金新臺幣1,000 元、支票│
│    │      │許      │        │      │不備，徒手搶奪│3 張、鑰匙2 串等物品）  │
│    │      │        │        │      │，丙○○則騎乘│                        │
│    │      │        │        │      │車號K6A-378 號│                        │
│    │      │        │        │      │重型機車尾隨把│                        │
│    │      │        │        │      │風            │                        │
│    ├───┴────┴────┴───┴───────┴────────────┤
│    │證據：                                                                      │
│    ├──────────────────────────────────────┤
│    │1.被告丙○○於警詢、檢察官訊問及本院審理時之自白（見第12790 號偵查卷第22、23│
│    │  、172 、173 頁；第14270 號偵查卷第38頁；本院卷第34、35、51、79、83、110 、│
│    │  116 頁）。                                                                │
│    │2.證人即丁○○女友嚴奕怡於警詢及檢察官訊問時之證詞（見第12790 號偵查卷第29至│
│    │  31、173 頁；第14270 號偵查卷第42頁）。                                    │
│    │3.證人即車號K6A-378 號重型機車車主黃家凌於警詢時之證詞（見第12790 號偵查卷第│
│    │  66至68頁）。                                                              │
│    │4.證人即被害人乙○○於警詢及檢察官訊問時之證詞（見第12790 號偵查卷第53、54頁│
│    │  ；第14270 號偵查卷第37、38頁）。                                          │
│    │5.車籍查詢—基本資料詳細畫面2 份（見第12790 號偵查卷第52、70頁）。          │
│    │6.錄影監視器翻拍畫面4 張（見第12790 號偵查卷第71、79、80頁）。              │
├──┼───┬────┬────┬───┬───────┬────────────┤
│ 03 │丁○○│96年5 月│臺北市大│戊○○│丁○○騎乘車號│皮包1 個（內有身分證1 張│
│    │丙○○│26日上午│同區伊寧│      │P7R-151 號重型│、健保卡3 張、信用卡3 張│
│    │      │8 時15分│街33號前│      │機車，趁戊○○│、金融卡4 張、存摺1 本、│
│    │      │許      │        │      │不備，徒手搶奪│手機2 支、皮夾1 個、印章│
│    │      │        │        │      │，丙○○則騎乘│1 個、悠遊卡2 張、現金新│
│    │      │        │        │      │車號K6A-378 號│臺幣9,000 元、名片夾1 個│
│    │      │        │        │      │重型機車尾隨把│、筆袋1 個、筆1 支、鑰匙│
│    │      │        │        │      │風            │3 串、房屋稅繳款單1 份、│
│    │      │        │        │      │              │綜合所申報書1 份）      │
│    ├───┴────┴────┴───┴───────┴────────────┤
│    │證據：                                                                      │
│    ├──────────────────────────────────────┤
│    │1.被告丙○○於警詢、檢察官訊問及本院審理時之自白（見第12790 號偵查卷第22、23│
│    │  、172 、173 頁；本院卷第34、35、51、79、83、110 、116 頁）。              │
│    │2.證人即丁○○女友嚴奕怡於警詢及檢察官訊問時之證詞（見第12790 號偵查卷第29至│
│    │  31、173 頁；第14270 號偵查卷第42頁）。                                    │
│    │3.證人即車號K6A-378 號重型機車車主黃家凌於警詢時之證詞（見第12790 號偵查卷第│
│    │  66至68頁）。                                                              │
│    │4.證人即被害人戊○○於警詢時之證詞（見第12790 號偵查卷第59至63頁）。        │
│    │5.車籍查詢—基本資料詳細畫面2 份（見第12790 號偵查卷第52、70頁）。          │
│    │6.錄影監視器翻拍畫面10張（見第12790 號偵查卷第71至73、77、79、80頁）。      │
│    │7.贓物認領保管單1 份（見第12790 號偵查卷第64頁）。                          │
└──┴──────────────────────────────────────┘
